臺灣桃園地方法院刑事判決　
110年度原訴字第31號
公  訴  人  臺灣桃園地方檢察署檢察官 
被      告  潘佳興


                    居桃園市○鎮區○○路000巷00弄0號    指定辯護人  本院公設辯護人彭詩雯
上列被告因違反毒品危害防制條例案件，經檢察官提起公訴（11
0年度偵字第3723號），本院判決如下：
    主  文
潘佳興犯販賣第三級毒品未遂罪，處有期徒刑壹年拾月。
扣案如附表所示之物均沒收。
    事  實
一、潘佳興明知「4-甲基甲基卡西酮」（4-methylmethcathinon
    e、Mephedrone、4-MMC）係毒品危害防制條例第2條第2項第3
    款所列管之第三級毒品，未經許可，依法不得販賣，竟基於販
    賣第三級毒品以營利之犯意，於民國109年12月30日20時許，
    持用附表編號2所示行動電話連結網際網路，在通訊軟體TIK
    TOK上以暱稱「壞蛋製造機」之帳號，公開刊登「大桃園營
    」等販賣毒品之訊息。適有桃園市政府警察局平鎮分局龍岡
    派出所警員執行網路巡邏勤務時查覺有異，遂於110年1月2日16
    時37分許，喬裝購毒者以通訊軟體WeChat聯繫潘佳興所使用
    之帳號「林來福」（WeChat ID：qaz90921）表示欲購買毒
    品。嗣雙方約定以新臺幣（下同）4000元價格購買含有第三
    級毒品「4-甲基甲基卡西酮」成分之咖啡包11包後，潘佳興
    旋於同日17時59分許，抵達桃園市○鎮區○○路000號前，於將
    上開毒品咖啡包11包交予警員，並自警員收取現金4000元而
    著手時，警員即當場表明警察身分逮捕潘佳興而未遂，並扣
    得附表編號1所示之第三級毒品咖啡包11包、附表編號2所示
    之販毒用行動電話1支。
二、案經桃園市政府警察局平鎮分局報告臺灣桃園地方檢察署檢
    察官偵查起訴。
    理  由
壹、證據能力部分：
    本判決所引用為判斷基礎之下列證據，關於傳聞供述證據，
    檢察官、被告潘佳興及辯護人於審判程序中均同意作為證據
    使用（本院卷一第23頁），本院審酌該等證據作成時情況，
    並無違法或不當取證，亦無顯不可信，而認為適當，均有證
    據能力；非供述證據，均依法定程序取得，經合法調查程序
    ，與待證事實間復具相當關聯性，無不得為證據情形，依同
    法第158條之4規定反面解釋，亦具證據能力。
貳、實體部分：
一、認定事實之理由及依據：
　㈠上開事實，業據被告於警詢、偵查及本院審理中均坦承不諱
    （偵卷第29-36、85-87頁，本院卷一第22頁，本院卷二第66
    頁），並有WeChat通話譯文、TIKTOK廣告截圖、WeChat對話
    記錄暨WeChat帳號截圖、臺北榮民總醫院110年3月3日北榮
    毒鑑字第C0000000-Q號毒品純度鑑定書、搜索扣押筆錄暨扣
    押物品目錄表在卷可稽（偵卷第53-59、65-69、71-74、93
    頁），並有附表編號1所示毒品咖啡包11包及附表編號2所示
    行動電話扣案可佐，是被告上開任意性自白，核與事實相符
    ，應堪採信。
　㈡本案咖啡包所含「4-甲基甲基卡西酮」乃第三級毒品，不論
    是轉讓、販賣等行為，均涉及犯罪，一旦遭查獲，均面臨嚴
    峻重罰，衡諸常情，毒品量微價昂，販賣者若無利可圖，豈
    願甘冒重典行事，且被告於警詢亦供稱販賣咖啡包是為脫手
    賺錢等語（偵卷第33頁），顯見被告販賣第三級毒品咖啡包
    ，主觀上確有營利之意圖至明。綜上，本案事證明確，被告
    上開犯行堪可認定，應依法論科。
二、論罪科刑：
  ㈠被告先於TIKTOK刊登廣告吸引毒品買家俟機欲販賣，並非經
    人挑起販賣毒品之意，核與陷害教唆無涉，而員警喬裝為毒
    品買家假意向被告購買毒品，純係偵查技巧實施，自始不具
    購買毒品真意，是本案被告雖已著手販賣第三級毒品，然尚
    未達既遂階段（最高法院89年度台上字第3434號判決、91年
    度台上字第3443號判決意旨參照）。是核被告所為，係犯毒
    品危害防制條例第4 條第6 項、第3 項之販賣第三級毒品未
    遂罪。
  ㈡被告所持有之毒品咖啡包11包，純質總淨重未達5公克以上，
    有上開毒品純度鑑定書在卷可稽，此部分持有自不成罪，尚
    不生本案販賣第三級毒品未遂高度行為吸收持有第三級毒品
    低度行為之問題。
  ㈢被告客觀上已著手實施販賣犯行，然喬裝為毒品買家假意購
    毒之員警自始即不具購買之真意，事實上不能真正完成買賣
    而未遂，為未遂犯，爰依刑法第25條第2 項之規定，按既遂
    犯之刑減輕其刑。
  ㈣被告於警詢、偵查及本院審理時均坦承販賣第三級毒品未遂
    犯行，爰依毒品危害防制條例第17條第2項之規定，減輕其
    刑，並與上開未遂犯減輕其刑部分，依法遞減之。
  ㈤雖被告於偵查中供出其毒品來源為WeChat暱稱「威秀」之男
    子，惟其僅提供「威秀」之WeChat帳號予警方，別無其他聯
    繫資料，且也未能具體指出「威秀」之姓名、年籍、住居所
    等資料，而僅抽象描述「威秀」之外型特徵及預估年齡，有
    被告之警詢及偵訊筆錄在卷可稽（偵卷第34、85頁），且經
    本院函詢承辦檢警後，桃園市政府警察局平鎮分局也回覆：
    被告僅提供「威秀」之WeChat帳號予警方，別無提供其他犯
    罪事證，經警方嘗試誘捕偵查技巧誘捕「威秀」，惟「威秀
    」並未理會警方，目前警方未因被告供述而查獲其上游「威
    秀」及其他共犯，有該分局110年11月29日平警分刑字第110
    0039891號函暨職務報告在卷可稽（本院卷二第47-51頁）、
    臺灣桃園地方檢察署回覆：本署並無因被告供述查獲其毒品
    上游或其他正犯或共犯，有該署110年11月25日桃檢維金110
    偵3723字第11091176392號函在卷可證（本院卷二第45頁）
    ，故難認本案有何因被告供述而查獲其他正犯或共犯之情事
    存在，此部分亦為被告及其辯護人於本院審理時所不爭執（
    見本院卷二第65-66頁），是被告並無適用毒品危害防制條
    例第17條第1 項規定減刑之餘地。
　㈥被告所犯之罪於適用刑法第25條第2 項及毒品危害防制條例
    條第17條第2 項減輕其刑之規定遞減其刑後，本院認不存在
    科以最低度刑猶仍情輕法重之情，並無適用刑法第59條規定
    之必要，併予敘明。
  ㈦爰審酌被告明知毒品對人體之危害性，視政府反毒政策及宣
    導如無物，為圖一己私利而販賣毒品予他人，助長毒品交易
    之行為更形猖獗，又此類行為所生危害，非僅使多數人之生
    命、身體法益受侵害，影響所及甚且危害社會、國家之健全
    發展，自應予嚴厲制裁，惟念被告犯後均坦承犯行，且其本
    案犯行為未遂，兼衡被告自述為高職就讀中之智識程度、目
    前在工地上班之家庭經濟生活狀況（偵卷第27頁，本院卷二
    第68頁）暨其販賣毒品之手段、數量、金額等一切情狀，量
    處如主文所示之刑，以示懲儆。
　㈧被告前因詐欺等案件，經臺灣臺北地方法院於110年11月30日
    以110年度原訴字第43號判處有期徒刑1年4月，有臺灣高等
    法院被告前案紀錄表及該判決書在卷可稽，既被告曾因故意
    犯罪受有期徒刑以上刑之宣告，即不符刑法第74條第1項第1
    款規定之宣告緩刑要件，自無從宣告緩刑，附此敘明。
三、沒收：
  ㈠扣案如附表編號1所示之毒品咖啡包11包含有第三級毒品「4-
    甲基甲基卡西酮」成分，雖不在毒品危害防制條例第18條第
    1 項所列應予沒收銷燬之毒品種類內，惟既仍具有違禁物之
    性質，自應依刑法第38條第1項規定宣告沒收。另裝盛上開
    毒品之外包裝袋，因依該等扣案物之狀態及現今所採行之鑑
    驗方法，仍會殘留微量毒品，難以與所附著之包裝袋析離，
    故應將之一體視為毒品，同依刑法第38條第1 項規定宣告沒
    收。至於毒品鑑驗時所耗損之部分，因已用罄不存在，自不
    得再宣告沒收。
  ㈡扣案如附表編號2所示之行動電話1 支（含門號SIM卡1張），
    係被告用於刊登販毒廣告及聯繫本案販賣第三級毒品事宜之
    物，業據被告供承在卷（偵卷第30-31頁，本院卷二第23頁
    ），且無刑法第38條之2 第2 項所列之情形，爰依毒品危害
    防制條例第19條第1 項規定宣告沒收。
據上論斷，應依刑事訴訟法第299條第1項前段，判決如主文。
本案經檢察官孫瑋彤提起公訴，檢察官劉建良到庭執行職務。
中　　華　　民　　國　　111 　年　　1 　　月　　21　　日
                  刑事第十一庭  審判長法  官  潘政宏
　　　　　　　　　　　　　　　　　　  法  官  翁健剛
　　　　　　　　　　　　　　　　　　  法  官  林育駿
以上正本證明與原本無異。
如不服本判決應於收受判決後20日內向本院提出上訴書狀，並應
敘述具體理由。其未敘述上訴理由者，應於上訴期間屆滿後20日
內向本院補提理由書(均須按他造當事人之人數附繕本)「切勿逕
送上級法院」。 

       　　　　　　　　　　　　　　　書記官　翁珮華　
中　　華　　民　　國　　111 　年　　1 　　月　　22　　日
附表
編號 物品名稱 數量 備註 1 毒品咖啡包 11包 鑑驗結果：  【臺北榮民總醫院110年3月3日北榮毒鑑字第C0000000-Q號毒品純度鑑定書】 ⒈抽菸猩猩圖案857字樣黑色包裝袋咖啡包內含鵝黃色粉末11包 ⒉驗前總毛重74.7804 公克，驗前總淨重約60.8176 公克，鑑驗取用0.5701公克，驗餘總淨重約60.2475公克 ⒊檢出第三級毒品「4-甲基甲基卡西酮」成分，純度4.72% ⒋驗前純質淨重約2.8706公克 2 IPHONE行動電話（含門號0000000000號SIM卡） 1具（1張） IMEI碼：000000000000000、000000000000000號  
附錄本案論罪科刑法條：　　
毒品危害防制條例第4條
製造、運輸、販賣第一級毒品者，處死刑或無期徒刑；處無期徒
刑者，得併科新臺幣3千萬元以下罰金。
製造、運輸、販賣第二級毒品者，處無期徒刑或10年以上有期徒
刑，得併科新臺幣1千5百萬元以下罰金。
製造、運輸、販賣第三級毒品者，處7年以上有期徒刑，得併科
新臺幣1千萬元以下罰金。
製造、運輸、販賣第四級毒品者，處5年以上12年以下有期徒刑
，得併科新臺幣5百萬元以下罰金。
製造、運輸、販賣專供製造或施用毒品之器具者，處1年以上7年
以下有期徒刑，得併科新臺幣1百50萬元以下罰金。
前五項之未遂犯罰之。